【裁判字號】    95,台上,2404
【裁判日期】    950504
【裁判案由】    違反毒品危害防制條例
【裁判全文】
最高法院刑事判決            九十五年度台上字第二四０四號
    上  訴  人  甲○○
                        巷2號.
                        （另案於台灣宜蘭監獄執行中）
上列上訴人因違反毒品危害防制條例案件，不服台灣高等法院中
華民國九十四年十二月二十一日第二審判決（九十四年度上訴字
第三０六三號，起訴案號：台灣宜蘭地方法院檢察署九十三年度
偵字第三三六五號），提起上訴，本院判決如下：
    主  文
原判決關於甲○○部分撤銷，發回台灣高等法院。
    理  由
本件原判決認定上訴人甲○○與紀威廷（未上訴，已判刑確定）
共同意圖營利，基於販賣第一級毒品海洛因、第二級毒品安非他
命之概括犯意聯絡，由上訴人以第一級毒品海洛因每錢新台幣（
下同）一萬八千元，第二級毒品安非他命每兩二萬六千元之價錢
，向姓名年籍不詳綽號「大龍」及綽號「細漢」之成年人販入海
洛因、安非他命後，透過其所有門號為0000000000、
0000000000、0000000000、000000
0000號行動電話作為對外聯絡工具，並於民國九十三年七月
間某日起至同年九月間某日止，在原判決附表一編號一至六所示
之時間及地點，以由其親自交付毒品，或交由紀威廷交付毒品，
每售出新台幣一千元可抽二百元之方式，連續販賣第一級毒品海
洛因或第二級毒品安非他命予莊風記、陳啟川、周仁傑、鄭芝忠
、游滄海等人，或同時販賣第一級、第二級毒品予林明仁，其販
賣時間、地點、數量分別如原判決附表一編號一至六所示。上訴
人另承前開販賣毒品之概括犯意，在原判決附表一編號七至八所
示之時間及地點，自己販賣海洛因或安非他命予黃嘉勝及賴漢財
，得款分別如原判決附表一編號七至八所示。嗣於九十三年十月
十九日晚間六時二十分，為警於宜蘭縣羅東鎮○○路與忠義路口
拘提上訴人，而查扣其身上如原判決附表二所示之物等情。因而
撤銷第一審關於上訴人部分之判決，改判仍論處上訴人共同連續
販賣第一級毒品罪刑，固非無見。
惟按上訴期間為十日，自送達判決後起算，第二審法院如認為上
訴逾期，即應為上訴駁回之判決，刑事訴訟法第三百四十九條前
段及第三百六十七條前段規定甚明。本件第一審判決，係囑託上
訴人另案執行之台灣宜蘭監獄長官於九十四年八月十一日將判決
書正本交與上訴人收受，有送達證書附卷可證（第一審卷第二０
八頁），上訴人不服該第一審判決提起第二審上訴，其上訴狀係
於九十四年八月二十三日向其當時在監執行之台灣宜蘭監獄提出
，有該蓋有台灣宜蘭監獄接受書狀章（內載明接受書狀時間）之
上訴狀在卷可憑（第二審卷第十三頁），自上訴人收受判決後起
算，因上訴人係向監所長官提出上訴狀聲明上訴，無在途期間可
言，其上訴期間之末日為九十四年八月二十一日，係星期日屬例
假日，應順延至九十四年八月二十二日屆滿，乃竟遲至九十四年
八月二十三日始向台灣宜蘭監獄長官提出上訴狀，顯已逾期，原
審未調查九十四年八月二十二日是否例假日或休息日，依前開說
明從程序上予以駁回，逕為實體判決，自屬違法。上訴意旨雖非
執此理由指摘原判決不當，然為本院應依職權調查之事項，應認
原判決關於上訴人部分有撤銷發回更審之原因。
據上論結，應依刑事訴訟法第三百九十七條、第四百零一條，判
決如主文。
中    華    民    國  九十五  年    五    月    四    日
                      最高法院刑事第九庭
                          審判長法官  陳  正  庸
                                法官  賴  忠  星
                                法官  王  居  財
                                法官  林  開  任
                                法官  林  立  華
      本件正本證明與原本無異
                                      書  記  官
中    華    民    國  九十五  年    五    月    五    日
                                                      Ｌ


司法院資訊處製作；財團法人民間司法改革基金會備份。
